【裁判字號】    89,訴,500
【裁判日期】    891031
【裁判案由】    損害賠償
【裁判全文】
臺灣雲林地方法院民事判決  八十九年度訴字第五○○號
    原      告    甲○○○
    兼訴訟代理人  乙○○
    原      告    丙○○
    兼訴訟代理人  乙○○
    被      告    丁○○○○○.
右當事人間請求損害賠償事件，本院判決如左：
    主    文
原告之訴駁回。
訴訟費用由原告負擔。
    事    實
甲、原告方面：
一、聲明：被告應與劉雲華連帶給付原告甲○○○新台幣（下同）六十一萬七千七百
    二十五元、原告丙○○三十八萬四千八百十元及均自民國八十八年二月二十五日
    起至清償日止，按週年利率百分之五計算之利息，並願供擔保請准為假執行之宣
    告。
二、陳述：
（一）、被告陳明和係三明手工藝社負責人，劉雲華係三明手工藝社司機，於八十七
        年九月八日上午六時五十分許，駕駛車號ＳＪ─五七六九號自用小客車，沿
        雲一六０號公路，由東往西，行駛至雲林縣元長鄉子茂村一三七之七號前，
        竟貿然駛入對向車道，迎面撞擊被害人吳玫蓉騎乘ＭＢＱ─七二八號機車、
        後載原告丙○○，致渠等人車倒地，且被拖行十餘公尺後始剎停，被害人吳
        玫蓉因此受有腦出血、頭部外傷等傷害，經送醫不治死亡，原告丙○○則受
        有右股骨骨折、右脛骨骨折、頭部外傷及成人呼吸窘迫群等傷害，業經鈞院
        八十八年度訴字第四七六號判決被告的司機劉雲華應給付原告甲○○○六十
        一萬七千七百二十五元、原告丙○○三十八萬四千八百十元及均自八十八年
        二月二十五日起至清償日止，按週年利率百分之五計算之利息。
（二）、按受僱人因執行職務不法侵害他人之權利者，由僱用人與行為人連帶負損害
        賠償責任。民法第一百八十八條前段定有明文。本件被告陳明和為三明手工
        藝社負責人，劉雲華為其受僱人，事故當天因前往他處載工人，並非出外買
        早餐，而在途中因過失發生上開車禍，至今尚未與原告和解，為此，提起本
        件訴訟請求判決被告應與侵權行為人劉雲華連帶負損害賠償責任，又其餘陳
        述均引用本院八十八年度訴字第四七六號民事卷宗。
三、證據：提出民事判決書一份為證。
乙、被告方面：
一、聲明：駁回原告之訴。
二、陳述：伊所經營之三明手工藝社業於八十五年十二月間辦理停止營業，並向縣政
    府報准在案，上開自小客車雖登記為三明手工藝社名義，但均係劉雲華在使用，
    且發生車禍當日劉雲華非為工作所需而係外出買早餐，伊與劉雲華共同從事板模
    工作，伊並無僱用劉雲華為司機，與劉雲華並無僱傭關係存在，故伊應無庸負連
    帶損害賠償責任。
三、證據：提出戶籍謄本、汽車牌照登記書、雲林縣稅捐稽徵處函各一份為證。
丙、本院依職權調閱本院八十八年度訴字第四七六號民事卷宗、本院八十八年度交易
    字第四十一號刑事判決卷宗。
    理    由
一、本件原告主張：被告陳明和係三明手工藝社負責人，劉雲華係三明手工藝社司機
    ，劉雲華因疏於注意致生車禍，且致被害人吳玫蓉受有腦出血、頭部外傷等傷害
    ，經送醫不治死亡，並致原告丙○○受有右股骨骨折、右脛骨骨折、頭部外傷及
    成人呼吸窘迫群等傷害，此經鈞院判決被告的司機劉雲華應負損害賠償責任確定
    在案，被告陳明和為三明手工藝社負責人，劉雲華為其受僱人，自應與受僱人劉
    雲華連帶負損害賠償責任等詞；被告則以：伊所經營之三明手工藝社業於八十五
    年十二月間辦理停止營業，並向縣政府報准在案，上開自小客車雖登記為三明手
    工藝社名義，但均係劉雲華在使用，且發生車禍當日劉雲華非為工作所需而係外
    出買早餐，伊與劉雲華共同從事板模工作，伊並無僱用劉雲華為司機，與劉雲華
    並無僱傭關係存在，故伊應無庸負連帶損害賠償責任等情資為抗辯。
二、原告主張之事實，業據其提出民事判決書一份為證，但為被告以前開情詞抗辯，
    經查，被告抗辯伊並未僱用劉雲華為司機，且三明手工藝社已於八十五年十二月
    十二日辦理停業迄今，業據其提出雲林縣稅捐稽徵處函文一件附卷可稽，且該函
    亦載明三明手工藝社業於八十五年十二月十二日停業，嗣因停業期滿未依規定請
    復業或歇業，經雲林縣稅捐稽徵處於八十七年六月二日將該商號稅籍資料釐正為
    擅自歇業等語，而劉雲華在本院八十八年度交易字第四一號刑事審理中（見八十
    八年二月二十四日訊問筆錄）陳稱：「我當時要去買早餐，被告……」等情時，
    原告乙○○、丙○○均未提出任何異議，今原告主張被告僱用劉雲華為司機並於
    車禍當天為載工人而肇事，然原告未舉具體事證以實其說，自無法遽認劉雲華與
    被告間有僱傭關係，是被告上開抗辯，尚為可採，原告主張被告應與劉雲華連帶
    負損害賠償責任，為無理由，應予駁回。
三、綜上所述，原告本於民法第一百八十八條前段規定提起本件訴訟，請求被告應與
    劉雲華連帶負損害賠償責任，為無理由，應不予准許。
據上論結，原告之訴為無理由，依民事訴訟法第七十八條，判決如主文。
中      華      民      國    八十九    年      十      月    三十一    日
                                臺灣雲林地方法院民事第一庭
~B法      官  楊曉惠
右為正本係照原本作成
如對本判決上訴，須於判決送達後廿日內向本院提出上訴狀
中      華      民      國    八十九    年      十      月    三十一    日
~B法院書記官  謝俊森


司法院資訊處製作；財團法人民間司法改革基金會備份。
